臺灣彰化地方法院刑事判決　　　　　　　94年度訴字第1551號
公　訴　人　臺灣彰化地方法院檢察署檢察官
被　　　告　甲○○
　　　　　　　　　（現另案在臺灣彰化監獄彰化分監執行中）
上列被告因毒品危害防制條例案件，經檢察官提起公訴（九十四
年度毒偵字第三五二０號），並經檢察官移送併案（九十四年度
毒偵字第五二九七、五八二七號），被告於準備程序中就被訴及
併案事實均為有罪之陳述，經告知簡式審判程序之旨，並聽取公
訴人、被告之意見後，由本院合議庭裁定由受命法官獨任進行簡
式審判程序，判決如下：
    主  文
甲○○連續施用第一級毒品，累犯，處有期徒刑壹年貳月，扣案
如附表壹所示之物均沒收銷燬之，另扣案如附表貳所示之物均沒
收之。
    犯罪事實
一、甲○○前曾有違反肅清煙毒條例前科，又於民國八十七年二
    月二十六日，因違反肅清煙毒條例案件，經本院判處有期徒
    刑三年四月確定，經送監執行後於八十九年九月十五日因縮
    短刑期假釋付保護管束出監（原指揮書執畢日期為九十年七
    月十二日），後於九十年九月七日，再因施用毒品案件，經
    本院判處有期徒刑十月確定，並撤銷上開假釋入監執行殘刑
    （九月二十七日）及接續執行上開刑期後，於九十二年七月
    十七日執行完畢，並於翌日即九十二年七月十八日出監；復
    又於九十四年六月二日，因毒品危害防制條例案件，經本院
    判處有期徒刑一年一月確定（現即因此案在臺灣彰化監獄彰
    化分監執行中）。另前於八十七年間因施用毒品案件，經裁
    定送觀察、勒戒後，認無繼續施用毒品之傾向，於八十七年
    十二月二十二日執行完畢，並經臺灣彰化地方法院檢察署檢
    察官於同年月二十四日，以八十七年度偵字第八九四八號為
    不起訴處分確定；再於九十年間因施用毒品案件，經觀察、
    勒戒後，認有繼續施用毒品之傾向，由臺灣彰化地方法院檢
    察署檢察官提起公訴並聲請裁定強制戒治，刑責部分，經本
    院於九十年八月十日，以九十年度訴字第八八０號判處有期
    徒刑十月確定，強制戒治部分，亦經本院於九十年六月十四
    日，以九十年度毒聲字第二四０一號裁定令入戒治處所施以
    強制戒治一年，嗣經裁定停止戒治，所餘戒治期間付保護管
    束，並於九十一年六月十三日保護管束期滿未經撤銷保護管
    束，視為強制戒治期滿執行完畢。詎仍不知警惕，復於強制
    戒治執行完畢釋放後五年內，另基於施用第一級毒品海洛因
    之概括犯意，自九十四年六月初某日起至九十四年十一月十
    日上午五時許止，以平均約一至二天即施用一次之量，或在
    其彰化縣福興鄉○○村○○街四十號住處內；或在彰化縣福
　　興鄉○○村○○路二十四之二號其友人黃彥豪（所涉毒品案
　　件由檢察官另案處理）住處內，以將少許第一級毒品海洛因
　  置於注射針筒內，並羼水稀釋後以注射手臂血管之方式，連
    續施用第一級毒品海洛因多次。嗣分別於(一)九十四年七月十
    二日下午一時十分許，在彰化縣福興鄉○○村○○街四十號
    住處旁空地為警查獲，當場並扣得屬其所有之第一級毒品海
    洛因一包（驗餘淨重０點二六公克，空包裝重０點二一公克
    ）及注射針筒一支，其經警所採集之尿液經送檢驗，其結果
    確呈嗎啡陽性反應；(二)九十四年十月八日下午二時五分，經
    警持本院所核發之搜索票在彰化縣福興鄉○○村○○路二十
    四之二號其友人黃彥豪住處當場查獲黃彥豪與甲○○二人，
　　並扣得屬甲○○所有供施用第一級毒品海洛因所用之注射針
 　 筒一支，其經警所採集之尿液經送檢驗，其結果確呈嗎啡陽
    性反應；(三)九十四年十月十四日下午九時三十五分，在彰化
    縣彰化市○○路二一五號明谷大飯店六二三室當場查獲潘靜
    怡（所涉毒品案件由檢察官另案處理）與甲○○二人，後經
    警採尿液送檢驗，結果亦呈嗎啡陽性反應（另甲基安非他命
    亦呈現陽性反應）；(四)九十四年十一月十日下午四時許，在
    彰化縣鹿港鎮○○里○○路○段二一九號「東崎檳榔店」前
    ，因通緝為警查獲，並扣得屬其所有之第一級毒品海洛因一
    包（警秤毛重三公克）及注射針筒一支、塑膠鏟管一支等物
    ，其經警所採之尿液經送檢驗，結果呈嗎啡陽性反應（另甲
    基安非他命亦陽性反應）
二、案經彰化縣警察局鹿港分局報請臺灣彰化地方法院檢察署檢
    察官偵查起訴及移送併案審理。
    理  由
一、上揭連續施用第一級毒品海洛因多次之犯罪事實，業據被告
    甲○○於本院審理時均坦承不諱，而被告先後四次（即九十
    四年七月十二日下午一時十分許、九十四年十月八日下午二
    時五分、九十四年十月十四日下午九時三十五分、九十四年
    十一月十日下午四時許）為警採尿後，經送檢驗，其結果確
    均呈嗎啡陽性反應，此分別有彰化縣衛生局九十四年七月二
    十五日、九十四年十月十七日、九十四年十月三十一日及九
    十四年十一月二十一日煙毒尿液檢驗成績書四紙附卷可稽，
    又於九十四年七月十二日下午一時十分許所查獲扣案之不明
    藥物白色粉末一包經送請法務部調查局鑑定之結果，亦確含
    有毒品海洛因成分（驗餘淨重０點二六公克、空包裝重０點
    二一公克），此亦有法務部調查局九十四年九月二十日調科
    壹字第一四００一一九八四號鑑定通知書一紙在卷可憑；另
    九十四年十一月十日下午四時許，在彰化縣鹿港鎮○○里○
    ○路○段二一九號「東崎檳榔店」前所查獲扣案之白色粉末
    確係第一級毒品海洛因（係指原毛重三公克中扣除所含之供
    前開第一級毒品海洛因包裝用之外包裝袋一只重量後之淨重
    部分），亦有彰化縣警察局鹿港分局查獲毒品危害防制條例
    毒品初步檢驗報告單一紙附卷可證，此外，復有注射針筒三
    支、塑膠鏟管一支等物扣案足資佐證，則被告就其連續施用
    第一級毒品海洛因多次之自白核與事實相符，足堪採信。又
    被告前曾因施用毒品案件，經裁定送觀察、勒戒後，認無繼
    續施用毒品之傾向，於八十七年十二月二十二日執行完畢，
    並經臺灣彰化地方法院檢察署檢察官於同年月二十四日，以
    八十七年度偵字第八九四八號為不起訴處分確定；再於九十
    年間因施用毒品案件，經觀察、勒戒後，認有繼續施用毒品
    之傾向，由臺灣彰化地方法院檢察署檢察官聲請裁定強制戒
    治，並經本院於九十年六月十四日，以九十年度毒聲字第二
    四０一號裁定令入戒治處所施以強制戒治一年，嗣經裁定停
    止戒治，所餘戒治期間付保護管束，並於九十一年六月十三
    日保護管束期滿未經撤銷保護管束，視為強制戒治期滿執行
    完畢，故被告於強制戒治執行完畢釋放後五年內，再為施用
    第一級毒品之犯行，本件事證明確，被告連續施用第一級毒
    品海洛因之犯行洵堪認定。
二、按海洛因係毒品危害防制條例所定之第一級毒品，不得非法
　　施用。是被告甲○○施用第一級毒品海洛因之行為，核係犯
　  毒品危害防制條例第十條第一項之施用第一級毒品罪。查被
    告為供施用第一級毒品而持有該級毒品之低度行為，應為施
    用之高度行為所吸收，不另論罪。次查被告先後多次施用第
    一級毒品海洛因之犯行，時間緊接，觸犯構成要件相同之罪
    ，顯係基於概括犯意反覆為之，為連續犯，應依刑法第五十
    六條之規定，以一罪論，並加重其刑。另公訴人雖未敘及被
    告於九十四年七月十一日晚間十時許後起至九十四年十一月
    十日上午五時許止，連續施用第一級毒品海洛因多次之犯行
    （含檢察官移送併案之九十四年度毒偵字第五二九七、五八
　　二七號部分），惟此部分之施用第一級毒品海洛因之犯行與
　  檢察官起訴被告連續施用第一級毒品海洛因多次部分，不僅
    時間緊接，且手段亦相同，有連續犯裁判上一罪關係，應為
    起訴效力所及，本院自得併予審理，附此敘明。末查被告前
    曾於八十七年二月二十六日，因違反肅清煙毒條例案件，經
　　本院判處有期徒刑三年四月確定，經送監執行後於八十九年
　  九月十五日因縮短刑期假釋付保護管束出監（原指揮書執畢
    日期為九十年七月十二日），後於九十年九月七日，再因施
    用毒品案件，經本院判處有期徒刑十月確定，並撤銷上開假
    釋入監執行殘刑（九月二十七日）及接續執行上開刑期後，
    於九十二年七月十七日執行完畢，並於翌日即九十二年七月
    十八日出監，有臺灣高等法院被告前案紀錄表、在監在押全
    國紀錄表及臺灣彰化地方法院檢察署刑案資料查註紀錄表各
    一份在卷可稽，其於受有期徒刑執行完畢後，五年以內再犯
    本件有期徒刑以上之罪，為累犯，應依刑法第四十七條之規
    定遞加重其刑。爰審酌被告曾因施用毒品先後送觀察、勒戒
    及令入戒治處所施以強制戒治一年，而仍未知警惕又再犯本
    案之罪，足見其雖經觀察、勒戒及強制戒治等治療程序，仍
    未徹底袪除施用毒品之惡習，猶再次施用，致深陷毒癮而難
    以自拔，顯未能善體國家設置觀察、勒戒機構，協助毒品施
    用者戒除毒癮之良法美意，惟念及施用毒品本質上係戕害自
    身健康之行為，尚未嚴重破壞社會秩序或侵害他人權益，及
    其施用第一級毒品海洛因之期間長短、次數，犯罪之動機、
    目的、所生危害及犯罪後坦承犯行態度尚屬良好等一切情狀
    ，量處如主文所示之刑，以示懲儆。
三、至扣案如附表壹編號一之第一級毒品海洛因（驗餘淨重０點
    二六公克）係屬第一級毒品，應依毒品危害防制條例第十八
    條第一項前段之規定沒收銷燬之。又扣案之供前開第一級毒
    品海洛因包裝用之外包裝袋一只（指附表貳編號一），依前
　  揭法務部調查局之鑑定報告記載有（空包裝重０點二一公克
    ），足認前開供第一級毒品海洛因包裝用之外包裝袋一只，
　　係可與包裝內之毒品分離，而外包裝袋主要作用在於包裹毒
  　品，防其裸露、潮濕，便於被告攜帶施用毒品，且屬被告所
    有，業據被告供承在卷，爰依刑法第三十八條第一項第二款
    之規定宣告沒收（最高法院九十三年度臺上字第二七四三號
    判決意旨參見）；另扣案如附表壹編號二之第一級毒品海洛
    因（係指原毛重三公克中扣除所含之供前開第一級毒品海洛
　　因包裝用之外包裝袋一只重量後之淨重部分）亦係屬第一級
　  毒品，應依毒品危害防制條例第十八條第一項前段之規定沒
    收銷燬之。又扣案之供前開第一級毒品海洛因包裝用之外包
　　裝袋一只（指附表貳編號二），係可與上開毒品分離，而其
　  主要作用在於包裹毒品，防其裸露、潮濕，便於被告攜帶施
    用毒品，且屬被告所有，業據被告供承在卷，爰亦依刑法第
    三十八條第一項第二款之規定宣告沒收；又扣案如附表貳編
    號三、四所示之注射針筒三支、塑膠鏟管一支，均係被告所
　　有，供其施用第一級毒品海洛因所用之物，復據被告供承在
　  卷，爰亦均依刑法第三十八條第一項第二款之規定宣告沒收
    之。
據上論斷，應依刑事訴訟法第二百七十三條之一第一項、第二百
九十九條第一項前段，毒品危害防制條例第十條第一項、第二十
三條第二項、第十八條第一項前段，刑法第十一條、第五十六條
、第四十七條、第三十八條第一項第二款，判決如主文。
本案經檢察官鮑慧忠到庭執行職務。
中　　華　　民　　國　　九十四　　年　十二　月　十五　日
                  刑事第二庭    法  官  許旭聖
以上正本證明與原本無異。
如不服本判決，應於判決送達後十日內，向本院提出上訴狀（須
附繕本），上訴於臺灣高等法院臺中分院。
中　　華　　民　　國　　九十四　　年　十二　月　十五　日
                                書記官  黃幼華
附錄論罪科刑法條
毒品危害防制條例第十條第一項：
施用第一級毒品者，處六月以上五年以下有期徒刑。
附　　表　　壹：
編號
一、扣案之第一級毒品海洛因（驗餘淨重０點二六公克）。
二、扣案之第一級毒品海洛因（係指原毛重三公克中扣除所含之
    供前開第一級毒品海洛因包裝用之外包裝袋一只重量後之淨
    重部分）。
附　　表　　貳：（以下均係屬被告甲○○所有）
編號
一、扣案之供前開（指附表壹編號一）第一級毒品海洛因包裝用
    之外包裝袋一只（空包裝重０點二一公克）。
二、扣案之供前開（指附表壹編號二）第一級毒品海洛因包裝用
    之外包裝袋一只。
三、注射針筒三支。
四、塑膠鏟管一支。
